# 求助陈版，现金流量表收到的税费返还包括哪些？

提问人：熊本熊熊熊 时间：2022-07-26 11:39:35
1 、是享受税收优惠的税费退回才放在“收到的税费返还”中吗？如增值税留抵退税、出口退税？
2 、多缴纳的增值税、附加税等，以及汇算清缴所得税退回，是放在“收到其他与经营活动有关的现金”还是抵减“支付的各项税费”呢？

回答人：chenyiwei
增值税留抵退税和出口退税都不是税收优惠，而是对前期已缴纳的增值税的退回，因此会计处理都不是计入损益。这两项税费返还在现金流量表中可以列入“收到的税费返还”。
多缴纳的增值税、附加税等，以及汇算清缴所得税退回，应放在“收到其他与经营活动有关的现金”。